【裁判字號】    99,訴,208
【裁判日期】    990819
【裁判案由】    違反毒品危害防制條例等
【裁判全文】
臺灣彰化地方法院刑事判決               99年度訴字第208號
公  訴  人  臺灣彰化地方法院檢察署檢察官
被      告  丁○○
指定辯護人  吳聰億律師
上列被告因違反毒品危害防制條例案件，經檢察官提起公訴（98
年度偵緝字第603號、98年偵字第9554號），本院判決如下：
    主  文
丁○○犯如附表所示之罪，各處如附表所示之刑（含主刑及從刑
）。應執行有期徒刑拾捌年陸月，扣案之三星牌行動電話壹具（
含門號0000000000號SIM 卡壹枚）沒收，未扣案販賣第一級毒品
所得財物共計新臺幣參仟伍佰元、販賣第二級毒品所得財物新臺
幣伍佰元沒收，如全部或一部不能沒收時，以其財產抵償之，未
扣案之門號0000000000號SIM 卡壹枚沒收，如全部或一部不能沒
收時，追徵其價額。
其餘被訴販賣第二級毒品予己○○部分無罪。
    犯罪事實
一、丁○○前於民國93年間因施用毒品案件，經本院以93年度訴
    字第1393號判決判處有期徒刑10月、5 月，應執行有期徒刑
    1 年2 月確定，同年又因違反槍砲彈藥刀械管制條例案件，
    經本院以93年度訴字第1630號判決判處有期徒刑1 年4 月確
    定，又於94年間因施用毒品案件，再經本院以94年度訴字第
    1028號判決判處有期徒刑10月、5 月，應執行有期徒刑1 年
    2 月確定，再於95年間因偽造文書案件，經臺灣臺中地方法
    院以95年度中簡字821 號判決判處有期徒刑3 月確定，嗣經
    臺灣臺中地方法院依中華民國96年罪犯減刑條例以96年度聲
    減字第2915號裁定，分別減為有期徒刑8 月、5 月、2 月又
    15日、1 月又15日，應執行有期徒刑1 年3 月確定，與未經
    減刑之第1 案送監接續執行，於96年10月6 日（不含易服勞
    役16日）因徒刑執行完畢出監。詎仍不思悔改，明知海洛因
    、甲基安非他命分別為毒品危害防制條例第2 條第2 項第1
    、2 款所定之第一、二級毒品，不得持有、轉讓或販賣，竟
    因己身染有毒癮，為求繼續購毒解癮，乃基於販賣海洛因、
    甲基安非他命以營利之各別犯意，以門號0000000000號（申
    設人為丁○○，搭配序號不詳之行動電話機具，尚無從證明
    該機具為丁○○所有）及0000000000號（申設人為丁○○，
    搭配其所有之扣案三星牌行動電話機具使用）行動電話作為
    聯絡工具，供購毒者撥打接洽聯繫交易毒品事宜，而以高於
    進價之價格，先後販賣海洛因予如附表1 所示之丙○○及販
    賣甲基安非他命予附表2 所示之戊○○。嗣經臺灣彰化地方
    法院檢察署檢察官聲請本院對丁○○持用之上開行動電話及
    丙○○持用之門號0000000000號行動電話實施通訊監察，復
    傳訊相關證人指證後，因而查悉上情。
二、案經彰化縣警察局移送臺灣彰化地方法院檢察署檢察官偵查
    起訴。
    理  由
壹、證據能力部分：
一、按被告以外之人，於審判外之言詞或書面陳述，除法律有規
    定者外，不得作為證據；又被告以外之人（包括證人、鑑定
    人、告訴人、被害人及共同被告等）於檢察事務官、司法警
    察官或司法警察調查中所為之陳述，與審判中不符時，其先
    前之陳述具有較可信之特別情況，且為證明犯罪事實存否所
    必要者，得為證據，刑事訴訟法第159 條第1 項、第159 條
    之2 分別定有明文。是被告以外之人於司法警察（官）調查
    中所為之陳述，依刑事訴訟法第159 條第1 項規定，係屬傳
    聞證據，原則上無證據能力，惟如該陳述與審判中不符時，
    其先前之陳述具有較可信之特別情況，且為證明犯罪事實存
    否所必要者，依同法第159 條之2 規定（即刑事訴訟法第
    159 條第1 項所指之「除法律有規定者外」），始例外認為
    有證據能力；如該陳述與審判中相符時，因該陳述並不符合
    刑事訴訟法第159 條之2 有關傳聞例外之規定，故不得作為
    認定本案犯罪事實有無之證據，此時，當以其於審判中之陳
    述作為證據。另所謂「前後陳述不符」之要件，應就前後階
    段之陳述進行整體判斷，以決定其間是否具有實質性差異，
    惟無須針對全部陳述作比較，陳述之一部分有不符，亦屬之
    。查本件證人即購毒者丙○○、戊○○、己○○於警詢中之
    陳述，因屬審判外之陳述，為傳聞證據，惟渠等之整體陳述
    核與於本院99年4 月29日審判中之證述大致相符，是其於警
    詢中之陳述並不符合刑事訴訟法第159 條之2 有關傳聞例外
    之規定，依前揭規定，應以證人丙○○、戊○○、己○○於
    本院審理時之證詞為據。
二、次按被告以外之人於偵查中向檢察官所為之陳述，除顯有不
    可信之情況者外，得為證據，刑事訴訟法第159 條之1 第2
    項定有明文。依現階段刑事訴訟法之規定，檢察官代表國家
    偵查犯罪、實施公訴，必須對於被告之犯罪事實負舉證之責
    ，依法有訊問被告、證人及鑑定人之權，證人、鑑定人且須
    具結，實務運作上，偵查中檢察官向被告以外之人所取得之
    陳述，原則上均能遵守法律規定，不致違法取供，其可信性
    極高。又刑事訴訟法並無檢察官於偵查中訊問證人時，應予
    被告詰問機會之規定，故證人於檢察官偵查中訊問時未經被
    告進行詰問，仍有證據能力（最高法院96年度臺上字第2786
    號判決意旨參照）。查本件證人丙○○、戊○○、己○○及
    乙○○於偵查中經具結後所為陳述，未見有受任何不當外力
    之干擾，檢察官於偵查時復無不法取供之情事，且被告及其
    辯護人於本院審理時亦未主張檢察官有何違背法定程序而對
    上述證人取供之情形，則依前揭說明，上列各證人於偵查中
    經具結之證詞，均有證據能力。
三、再按所謂被告以外之人於審判外之陳述，係指被告以外之人
    就其曾經參與或見聞之事實，事後追憶並於審判外為陳述者
    而言。如被告以外之人係被告犯罪之共同正犯、共犯、相對
    人、被害人或其他關係人，而於被告實行犯罪行為時與被告
    為言詞或書面對談，且其對話之本身即係構成被告犯罪行為
    之部分內容者，因非屬其事後就曾經與聞之事實所為之追憶
    ，自與審判外之陳述有間，二者不容混淆。又國家基於犯罪
    偵查之目的，對被告或犯罪嫌疑人進行通訊監察，乃係以監
    控與過濾受監察人通訊內容之方式，蒐集對其有關之紀錄，
    並將該紀錄予以查扣，作為認定犯罪與否之證據，屬於刑事
    訴訟上強制處分之一種，而監聽係通訊保障及監察法（下稱
    通保法）第13條第1 項所定通訊監察方法之一，司法警察機
    關依法定程序執行監聽取得之錄音，係以錄音設備之機械作
    用，真實保存當時通訊之內容，如通訊一方為受監察人，司
    法警察在監聽中蒐集所得之通訊者對話，若其通話本身即係
    被告進行犯罪中構成犯罪事實之部分內容，則依前開說明，
    自與所謂「審判外之陳述」無涉，應不受傳聞法則之規範，
    當然具有證據能力（最高法院97年度臺上字第1069號判決意
    旨可資參照）。是揆諸前揭說明，本判決引用為證據之監聽
    譯文，其內容係有關被告持用之行動電話與購毒者討論購買
    毒品之事宜，係屬受監察人進行本件犯罪行為之對話內容，
    並非所謂被告或被告以外之人於審判外之陳述至明。而按有
    事實足認被告或犯罪嫌疑人有最輕本刑為3 年以上有期徒刑
    之罪嫌，並危害國家安全或社會秩序情節重大，而有相當理
    由可信其通訊內容與本案有關，且不能或難以其他方法蒐集
    或調查證據者，得發通訊監察書，通訊保障及監察法第5 條
    第1 項定有明文。查被告持用之門號0000000000、00000000
    00（SIM 卡申設人均為被告，見98年度偵字第3981號卷第61
    、62頁）、0000000000號行動電話（申設人為戊○○，見98
    年度聲搜字第779 號卷第8 頁）；證人乙○○持用之門號
    000000 0000 號、證人丙○○持用之門號0000000000號行動
    電話之監聽錄音，係分別經本院核准在案，有詳載聲監案號
    、案由、監察電話及對象等之本院97年度聲監字第575 、
    503 號、98年聲監字第34號、98年度聲監續字第65號通訊監
    察書及譯文紀錄等附卷可參，係依法所為之監聽，尚無不法
    取證情事。又按通訊監察錄音之譯文，僅屬依據監聽錄音結
    果予以翻譯之文字，固具文書證據之外觀，惟實際上仍應認
    監聽所得之錄音帶或光碟，始屬調查犯罪所得之證物；刑事
    訴訟法第165 條之1 第2 項所稱之證物，如其蒐證程式合法
    ，並經合法調查，自具證據能力。因此檢察官如提出通訊監
    察錄音之譯文為其證據方法，實乃以其監聽所得之錄音帶或
    光碟，為調查犯罪所得之證物，法院本應依刑事訴訟法第
    165 條之1 所列之方法調查，以判斷該錄音帶或光碟是否與
    通訊監察錄音之譯文相符。而監聽錄音製作之譯文，雖通常
    為偵查犯罪機關單方面製作，然若被告或訴訟關係人對其真
    實性並無爭執，經法院於審判期日提示譯文供當事人辨認、
    表示意見並為辯論者，程式自屬適法（最高法院95年度臺上
    字第295 號、94年度臺上字第4665號判決意旨參照）。查本
    案卷內之相關電話監聽，取證程序未見違法情事，已如前述
    ；而警方依監聽錄音所製作之監聽譯文，經本院提示予檢察
    官、被告及辯護人後，迄言詞辯論終結前均無異議，且同意
    採為證據，依上開說明，本案卷內通訊監察譯文均具證據能
    力。
四、復按被告以外之人於審判外之陳述，雖不符刑事訴訟法第
    159 條之1 至同條之4 之規定，而經當事人於審判程序同意
    作為證據，法院審酌該言詞陳述或書面陳述作成時之情況，
    認為適當者，亦得為證據；當事人、代理人或辯護人於法院
    調查證據時，知有第159 條第1 項不得為證據之情形，而未
    於言詞辯論終結前聲明異議者，視為有前項之同意；乃該法
    第159 條之5 所明定。本件除上揭證人丙○○、戊○○、己○○等於警詢陳述，辯護人爭執證據能力外，其餘後述所引
    用被告以外之人於審判外所為陳述，檢察官、被告及其選任
    辯護人於本院準備程序及審判期日中均未對本院下述所引用
    之其餘證據表示意見，且迄至言詞辯論終結前亦未聲明異議
    ，本院審酌上開證據資料製作時之情況，尚無違法不當及證
    明力明顯過低之瑕疵，亦認為以之作為證據應屬適當，揆諸
    前開規定，認後述所引用證據之證據能力均無疑義。
五、又查卷附門號0000000000、0000000000、0000000000號行動
    電話雙向通聯紀錄，係以科學儀器紀錄電話通聯之情形，因
    非供述證據，自無傳聞法則之適用，而有證據能力。
貳、認定有罪部分事實所憑之證據及理由
一、訊據被告矢口否認有販賣如附表1 所示之第一級毒品海洛因
    予丙○○各次犯行，辯稱：證人丙○○係積欠伊債務，伊追
    討未果，因此伊拿葡萄糖予證人丙○○，並先後收取新臺幣
    （下同）2500元之價金云云。經查：
    （一）證人丙○○持用之門號0000000000號行動電話與被告
          持用之0000000000、0000000000號行動電話，於97年
          11月9 日至同年月10日間有如下之對話內容（以下譯
          文A 均代表證人丙○○，B 均代表被告）：
       1、附表1 編號1 部分：
          97年11月9 日上午2 時4 分
         ┌───────────────────────────┐
         │證人丙○○持用之門號0000000000號行動電話撥入被告持用之│
         │門號0000000000號行動電話                              │
         │（證人所在基地台位址：彰化縣彰化市○○路226 號12樓）  │
         │                                                      │
         │「A : 喂阿兄。B:怎樣。A:人家要那個... 甘有法度拿來三民│
         │這裡。B:你在哪裡。A:三民地下道這裡。B:三民地下道哪裡。│
         │A:三民賓館。B:ㄟ。A:你甘2 項都有。B : 另外那個用完了。│
         │A : 用完了。B:剩那卡軟的。A : 剩軟的而已... 因為我現在│
         │在上班... 你有法度幫我用卡好一點... 先幫我拿1 千5 百元│
         │... 我有現金啦... 拿來三民賓館這裡好不好。B : 好啦。」│
         │                                                      │
         └───────────────────────────┘
          97年11月9 日上午2 時31分
         ┌───────────────────────────┐
         │證人丙○○持用之門號0000000000號行動電話撥入被告持用之│
         │門號0000000000號行動電話                              │
         │（證人所在基地台位址：彰化縣彰化市○○路226 號12樓）  │
         │                                                      │
         │「A:喂。B : 你在賓館哪裡。A:你到了... 我下來。B:好。」│
         │                                                      │
         └───────────────────────────┘
       2、附表1 編號2 部分：
          97年11月9 日上午9 時55分
         ┌───────────────────────────┐
         │證人丙○○持用之門號0000000000號行動電話撥入被告持用之│
         │門號0000000000號行動電話                              │
         │（證人所在基地台位址：彰化縣彰化市○○路226 號12樓）  │
         │                                                      │
         │「A ：喂阿兄。B:怎樣？A:你可以再拿l 張來這裡？B:同樣在│
         │那裡？A:對。B:好。A:同樣你弄卡好死。B:好。」          │
         │                                                      │
         └───────────────────────────┘
          97年11月9 日上午10時39分
         ┌───────────────────────────┐
         │證人丙○○持用之門號0000000000號行動電話撥入被告持用之│
         │門號0000000000號行動電話                              │
         │（證人所在基地台位址：彰化縣彰化市○○路226 號12樓）  │
         │                                                      │
         │「A:喂阿兄... 你到了嗎。B:對... 你可以下來停紅綠燈了。│
         │A:喔好啦。」                                          │
         │                                                      │
         └───────────────────────────┘
       3、附表1 編號3 部分：
          97年11月10日下午7 時35分
         ┌───────────────────────────┐
         │證人丙○○持用之門號0000000000號行動電話撥入被告持用之│
         │門號0000000000號行動電話                              │
         │（證人所在基地台位址：彰化縣和美鎮○○路99號5樓）     │
         │                                                      │
         │「B:喂怎樣。A:喂哥... 你可以拿1 張來美寮路。B : 美寮路│
         │哪裡。A:和美啊。（雙方交談）B:7-11 …好啦。A: 對阿... │
         │你多久會到。B:沒多久... 一下子而已。A:不然你現在馬上過│
         │來好不好？B:好啦。」                                  │
         └───────────────────────────┘
          97年11月10日下午7 時46分
         ┌───────────────────────────┐
         │證人丙○○持用之門號0000000000號行動電話撥入被告持用之│
         │門號0000000000號行動電話                              │
         │（證人所在基地台位址：彰化縣和美鎮○○路99號5樓）     │
         │                                                      │
         │「A：喂。B:你在哪裡。A:我下去。」                     │
         └───────────────────────────┘
    （二）又證人丙○○於偵訊（見98年度偵字第3981號卷第69
          至71頁、98年度偵緝字第603 號卷第65至67頁）及本
          院99年4 月29日審理時（見本院卷第262 頁以下），
          已就上揭向被告購買第一級毒品海洛因之時、地及交
          易模式證述綦詳，其證述之之交易時間、地點、毒品
          種類及金額，均與上揭通聯譯文所示之客觀情狀相符
          ，又渠等之對話中確亦出現「軟的」、「拿1 張」等
          毒品交易常見暗語，足見證人陳述並無明顯瑕疵，所
          述應堪採信，從而被告如附表1 所示各次販賣第一級
          毒品海洛因予證人丙○○之事實，應堪認定。而起訴
          書關於附表1 編號1 所示之販賣毒品金額雖認係1000
          元，惟證人丙○○於偵訊及本院審理時均證稱該次交
          易之金額為1500元，核與通訊監察譯文所示之對話內
          容相符，此部分起訴書所載之交易金額容有誤會。
    （三）至被告雖另於本院審理時先辯稱伊與證人丙○○之通
          話內容係為借款，然觀諸2 人97年11月9 日凌晨2 時
          4 分之對話內容，被告提及「剩軟的而已」等語，顯
          與借款一事無關；被告嗣又改辯稱係交付葡萄糖粉以
          騙取證人財物，惟證人丙○○證稱：「伊施用向被告
          購買之毒品後，有海洛因茫茫的感覺，但品質沒有很
          好」等語（見98年度偵緝字第603 號卷第66頁）；其
          於本院審理時亦明確證稱被告確實有交付毒品一情（
          見本院卷第264 頁），參以證人丙○○有施用毒品前
          科，其於97年10月27日又因施用第一級毒品海洛因為
          警查獲，經本院以98年度訴字第137 號刑事判決判處
          有期徒刑9 月確定，此有其臺灣高等法院被告前案紀
          錄表及上開判決書各1 份（見本院卷第35至39頁）在
          卷可憑，上開購毒時間與該案97年10月27日為警查獲
          時相距不及2 週，證人丙○○應不至於完全無法辨別
          施用毒品或施用糖粉之感覺，況倘如被告所辯自始第
          1 次即交付葡萄糖粉，則何以證人又接連聯繫被告購
          買毒品，且完全未見證人向被告抱怨交付之物並非毒
          品之對話？被告所辯顯為臨訟卸責之詞，不足採信，
          此部分之事實既已臻明確，被告及辯護人聲請傳喚證
          人甲○○，以證明與證人丙○○間之借貸關係，即無
          再行調查之必要。
二、訊據被告矢口否認有販賣如附表2 所示之第二級毒品甲基安
    非他命予證人戊○○之犯行，辯稱：係伊在施用甲基安非他
    命時，分給證人戊○○共同施用，伊並未收取價金云云。經
    查：
    （一）證人戊○○持用之門號0000000000號行動電話與被告
          持用之門號0000000000號行動電話，於97年12月15日
          至同年月16日間有如下之對話內容（以下譯文A 均代
          表被告，B 均代表證人戊○○）：
          97年12月15日下午11時21分
          ┌───────────────────────────┐
          │證人戊○○持用之門號0000000000號行動電話撥入被告持用之│
          │門號0000000000號行動電話                              │
          │（被告所在基地台位址：彰化縣和美鎮○○路165號）       │
          │                                                      │
          │「B:喂阿兄。A:ㄟ。B: 你起來了嗎？A:怎樣？B:我想說要找 │
          │你... 我東西都回來了。A:喔。B:你現在甘方便過來。A:我明│
          │天再過去好了。B:哭夭... 人家要向我拿東西... 我現在都沒│
          │東西給人。A:喔... 你跟他說明天好了。B:是喔... 我是從傍│
          │晚就打給你... 你都沒接。A:嗯... 我就在睡覺等人家拿東西│
          │過來。B：我給他拖到現在了… 你甘有法度給我要緊一下。A:│
          │好啦。B:要明天喔。A:我明天再過去拿給你B：我錢跟他拿了.│
          │.. 東西還沒給他…我錢跟他拿完了。A:那沒關係... 你跟他 │
          │說明天早上才有東西就好了。B:明天早上差不多幾點？A:差不│
          │多10點。B:好啦。」                                    │
          └───────────────────────────┘
           97年12月16日下午10時16分
          ┌───────────────────────────┐
          │被告持用之門號0000000000號行動電話撥入證人戊○○持用之│
          │門號0000000000號行動電話                              │
          │（被告所在基地台位址：彰化縣和美鎮○○路165號）       │
          │                                                      │
          │「A : 喂阿三。B:阿兄。A : 我等一下到彰化交流道... 你過│
          │來載我一下。B:好啊... 你差不多多久會到？A:我差不多10分│
          │鐘會到。B:你交流道下來是往鹿港還是往彰化。A:永和豆漿你│
          │知道嗎？B:哪裡永和豆漿？A:線東路有沒有。B:莿桐腳那裡。│
          │A: 對... 我在永和豆漿這裡等你。B:我現在馬上出門。A:好 │
          │。」                                                  │
          │                                                      │
          └───────────────────────────┘
           97年12月16日下午10時27分
          ┌───────────────────────────┐
          │被告持用之門號0000000000號行動電話撥入證人戊○○持用之│
          │門號0000000000號行動電話                              │
          │（被告所在基地台位址：彰化縣彰化市○○○段534之2地號）│
          │                                                      │
          │「A:喂，阿三... 你到哪裡了。B:我出門了...我差不多5 分 │
          │鐘就到了。A ：ㄟ。」                                  │
          └───────────────────────────┘
    （二）觀諸上開譯文所示之對話內容及被告持用行動電話連
          接基地台之位址係自彰化縣和美鎮移動至彰化市，核
          與證人戊○○於偵訊（見98年度偵字第3981號卷第44
          至46頁）及本院99年4 月29日審理時（見本院卷第
          266 頁以下）證稱：「伊與被告在12月15 日 並未交
          易毒品，16日才有毒品交易，通話內容是伊要向被告
          購買甲基安非他命供自己施用，金額500 元，交易地
          點在彰化市○○路○○道下永和豆漿前，是伊與被告
          一手交錢一手交貨」等語，關於交易時間、地點均無
          相異之處，足見證人陳述並無明顯瑕疵，所述應堪採
          信。
    （三）至被告雖另辯稱：「證人戊○○僅於伊施用甲基安非
          他命時，自行拿取毒品施用，伊並未向證人收取價金
          」云云，惟證人戊○○於本院審理時證稱：「被告在
          彰化市○○路永和豆漿店門前就交付毒品，伊亦交給
          被告現金500 元」等語（見本院卷第266 頁背面至
          267 頁），衡諸被告與證人戊○○並無怨隙，被告使
          用之門號0000000000號SIM 卡甚且為證人戊○○申辦
          ，已如前述，益徵證人戊○○當無設詞構陷被告之理
          ，被告所辯顯為臨訟卸責之詞，不足採信。從而被告
          如附表2 所示販賣第二級毒品甲基安非他命予證人洪
          建森之事實，應堪認定。
三、再者，邇來政府查緝毒品之施用或販賣執法甚嚴，使各類毒
    品均益趨量微價高，販賣者率有暴利可圖；又販賣毒品者，
    非可公然為之，亦無公定之價格，不論任何包裝，均可任意
    分裝增減分量，而每次買賣之價量，亦可能隨時依雙方間之
    關係深淺、資力、需求量及對行情之認知、來源是否充裕、
    查緝是否嚴緊，購買者被查獲時供述購買對象之可能性風險
    之評估等，因而異其標準，並機動調整，非可一概而論，販
    賣之利得除經坦承犯行或價量俱臻明確外，委難察得實情，
    販賣之人從價差或量差中牟利方式雖異，其意圖營利之非法
    販賣行為則一。查如附表1 、2 所示之購毒者雖不知被告販
    入毒品海洛因或甲基安非他命之成本為何，致無法查得販賣
    之實際利得為何，惟毒品量微價高，且依一般社會通念以觀
    ，販賣行為在通常情形下均係以牟利為其主要誘因及目的，
    從而，舉凡其有償交易，除足反證其確另基於某種非圖利本
    意之關係外，通常尚難因無法查悉其販入價額作為是否高價
    賣出之比較，諉無營利之意思，阻卻販賣犯行之追訴。被告
    確有販賣如附表1 所示之海洛因及附表2 所示之甲基安非他
    命，已經調查屬實，依據前開積極證據及經驗法則綜合研判
    ，被告意圖營利而販賣第一、二級毒品，要無疑義。
四、按行為後法律有變更者，適用行為時之法律，但行為後之法
    律有利於行為人者，適用最有利於行為人之法律，刑法第2
    條第1項訂有明文。又關於法律變更之比較適用原則，於比
    較時應就罪刑有關之共犯、未遂犯、想像競合犯、牽連犯、
    連續犯、結合犯，以及累犯加重、自首減輕暨其他法定加減
    原因（如身分加減）與加減比例等一切情形，本於統一性及
    整體性原則，綜其全部罪刑之結果而為比較，亦有最高法院
    95年5 月23日刑事庭第8 次會議決議之意旨可資參照。查本
    件被告行為後，毒品危害防制條例第4 條、第17條業已修正
    ，並於98年5 月20日修正公布，同年月22日施行（按法規之
    制定與法規之修正，如有特定生效日之必要者，依中央法規
    標準法第14條或第20條第2 項準用第14條之規定，應分別特
    定其施行日期。法規制定或前次修正基於特殊因素所特定之
    施行日期，並不適用於日後修正或再次修正之條文。又法律
    之制定或修正，若未明定施行日期者，中央法規標準法雖未
    規定應自何時生效，然法律既經制定或修正並經總統公布，
    自應依一般原則，自公布日起算至第3 日發生效力。至於92
    年7 月9 日修正公布之毒品危害防制條例第36條規定：「本
    條例自公布後6 個月施行。」其立法理由係謂：「(一)依修正
    草案第2 條第3 項規定，法務部需會同衛生署成立審議委員
    會每3 個月定期檢討調整毒品之分級及品項，而本次新增第
    四級毒品，有需要在新法施行前先經該審議會檢討後再調整
    公布，爰預留6 個月緩衝期，以利處理；(二)依本條例新修正
    之規定，有必要再訂定相關子法及修正相關法規，以配合本
    條例之施行，故亦有需要預留適當緩衝期，以利訂頒相關子
    法及相關法規之配合修正。」故該條規定，顯係因應該次修
    正之需，始預留適當之緩衝期。與本次之修正並未定有施行
    日期之特別規定，且亦未明示係基於何特殊因素而修正，自
    並不能適用92年7 月9 日修正公布之毒品危害防制條例第36
    條自公布後6 個月施行之規定，司法院98年6 月29日院臺廳
    刑一字第09800146430980014643號函釋亦同此見解）。是被
    告犯後法律已有變更，爰就本件新舊法之比較適用析述如下
    ：
    （一）修正前毒品危害防制條例第4 條第1 項規定「製造、
          運輸、販賣第一級毒品者，處死刑或無期徒刑；處無
          期徒刑者，得併科新臺幣一千萬元以下罰金。」，而
          修正後之毒品危害防制條例第4 條第1 項係規定「製
          造、運輸、販賣第一級毒品者，處死刑或無期徒刑；
          處無期徒刑者，得併科新臺幣二千萬元以下罰金。」
          ；修正前毒品危害防制條例第4 條第2 項規定「製造
          、運輸、販賣第二級毒品者，處無期徒刑或7 年以上
          有期徒刑，得併科新臺幣7 百萬元以下罰金。」，而
          修正後之毒品危害防制條例第4 條第2 項係規定「製
          造、運輸、販賣第二級毒品者，處無期徒刑或7 年以
          上有期徒刑，得併科新臺幣1 千萬元以下罰金。」，
          經予比較後，顯以修正前該條例第4 條之規定有利於
          被告。
    （二）又修正前毒品危害防制條例第17條之規定為：「犯第
          4 條第1 項至第4 項、第5 條第1 項至第4 項前段、
          第6 條第1 項至第4 項、第7 條第1 項至第4 項、第
          8 條第1 項至第4 項、第10 條 或第11條第1 項、第
          2 項之罪，供出毒品來源，因而破獲者，得減輕其刑
          。」修正後毒品危害防制條例第17條第1 項、第2 項
          則規定：「犯第4 條至第8 條、第10條獲第11條之罪
          ，供出毒品來源，因而查獲其他正犯或共犯者，減輕
          或免除其刑。犯第4 條至第8 條之罪於偵查及審判中
          均自白者，減輕其刑。」而死刑減輕者，為無期徒刑
          ；又無期徒刑減輕者，為20年以下15年以上有期徒刑
          ；再有期徒刑、罰金減輕者，減輕其刑至2 分之1 ，
          但同時有免除其刑之規定者，其減輕得減至3 分之2
          ，刑法第64條第2 項、第65條第2 項、第66條分別定
          有明文。是修正後毒品危害防制條例第17條第1 項之
          規定，將得減輕其刑修正為減輕或免除其刑，並增列
          第2 項規定被告於偵查及審判中均自白者，減輕其刑
          ，此部分新修正及增訂之規定，倘若適用於偵審中自
          白之被告，顯較舊法所定者有利於被告。
    （三）案經就與被告所犯之罪、刑有關之所有規定，依刑法
          第2 條第1 項及前揭最高法院之決議意旨，綜其全部
          罪刑而為比較後，可知究為新法或舊法有利於被告，
          應以被告之犯行是否符合修正後該條例第17條之規定
          為斷。惟於一罪一罰之原則下，經逐一檢視被告所為
          如附表所示犯行後，因均無新法第17條第1 項、第2
          項所定應減免其刑或減輕其刑之情形，故被告所為如
          附表所示各次犯行，均應依刑法第2 條第1 項前段之
          規定，適用修正前之舊法對被告論罪科刑。
五、按毒品危害防制條例第2 條第2 項第1 款、第2 款規定，海
    洛因及甲基安非他命分別係屬列管之第一級毒品及第二級毒
    品，不得非法持有、施用、轉讓、販賣。又按刑法上所謂販
    賣行為，不以販入後復行賣出為必要，只要以營利為目的，
    而有販入或賣出二者其一之行為，即足構成，雖未及賣出，
    仍屬販賣既遂，其後復分次賣出，與先前之販入行為，均為
    販賣犯行（參照最高法院88年度臺上字第2828號判決意旨）
    。次按刑事上販賣罪之完成，與民事上買賣契約之成立，二
    者之概念尚有不同，刑事上之販賣行為，則須以營利為目的
    ，將標的物販入或賣出，有一於此，其犯罪行為始為完成，
    苟行為人尚未將標的物販入或賣出，即難謂其販賣行為已屬
    完成（參照最高法院88年度臺上字第3760號判決意旨）。復
    按販賣毒品之所謂販賣行為，係行為人基於營利之目的，而
    販入或賣出毒品而言。販賣毒品者，其主觀上須有營利之意
    圖，且客觀上有販賣之行為，即足構成，至於實際上是否已
    經獲利，則非所問。即於有償讓與他人之初，係基於營利之
    意思，並著手實施，而因故無法高於購入之原價出售，最後
    不得不以原價或低於原價讓與他人時，仍屬販賣行為。必也
    始終無營利之意思，縱以原價或低於原價有償讓與他人，方
    難謂為販賣行為，而僅得以轉讓罪論處（最高法院93年度臺
    上字第1651號刑事判決意旨參見）。是核被告就附表1 部分
    所為，係犯修正前毒品危害防制條例第4 條第1 項之販賣第
    一級毒品罪；就附表2 部分所為，係犯修正前毒品危害防制
    條例第4 條第2 項之販賣第二級毒品罪，被告於附表1 、2
    所示分別販賣毒品海洛因或甲基安非他命予各該購毒者前，
    所持有各該級毒品之低度行為，應均為其販賣之高度行為所
    吸收，均不另論罪。
六、再按94年2 月2 日修正公佈，於95年7 月1 日施行之刑法，
    基於刑罰公平原則之考量，杜絕僥倖之犯罪心理，並避免易
    致鼓勵犯罪之誤解，已刪除第56條連續犯之規定。行為人反
    覆實行之犯罪行為茍係在刑法修正施行後者，因法律之修正
    已生阻斷連續犯之法律效果，除認應合於接續犯、繼續犯、
    集合犯等實質上一罪關係而以一罪論處外，基於一罪一罰之
    刑罰公平性，自應併合處罰。而刑法上所謂集合犯是指立法
    者所制定之犯罪構成要件中，本就預定有數個同種類之行為
    將反覆實行之犯罪而言，是將各自實現犯罪構成要件之多數
    行為，解釋為集合犯，而論以一罪；是以對於集合犯，必須
    從嚴解釋，以符合立法者之意向。所謂集合犯，係指數犯罪
    構成要件中，本即預定有數個同種類之行為將反覆實行，雖
    其特質為行為含有反覆實行複數行為而評價為包括一罪，但
    並非其所有反覆實行之行為，皆一律認為包括一罪，仍須從
    行為人之主觀犯意，自始係基於概括性，行為之時、空上具
    有密切關係，且依社會通念，認屬包括之一罪為合理適當者
    ，始足當之，否則仍應依實質競合予以併合處罰。犯罪是否
    包括一罪之集合犯，客觀上，應斟酌其法律規定文字之本來
    意涵、實現該犯罪目的之必要手段、社會生活經驗中該犯罪
    實行常態及社會通念等；主觀上，則視其是否出於行為人之
    一次決意，並秉持刑罰公平原則，加以判斷（最高法院96年
    度臺上字第1850號、96年度臺上字第3531號、96年度臺上字
    第4969號、96年度臺上字第1168號判決意旨參照）。本件被
    告意圖營利而販賣第一級毒品之各該次行為，為實現牟利之
    犯罪目的，依吾人之生活經驗，其犯罪之實行，固以反覆、
    繼續為常態，然其販賣之時間、販賣地點、販賣對象、販賣
    毒品種類均各自不盡相同，難認係出於被告之1 次犯罪決意
    ；況此類異時、異地且異其對象之販賣毒品行為，依社會通
    念，殊難認以評價為一罪為適當；再者，其多次販賣毒品，
    致該毒品氾濫，嚴重危害國人身心健康之犯罪結果，評價為
    集合犯之包括一罪，難謂符合法律規範本質，更與刪除連續
    犯之修法意旨相違，自不得認僅成立集合犯之包括一罪，是
    本件被告所犯之各次販賣各該級毒品犯行，均應予以分論併
    罰。
七、另查被告有上開犯罪事實欄所載之前科紀錄，此有臺灣彰化
    地方法院檢察署刑案資料查註紀錄表及臺灣高等法院被告前
    案紀錄表各1 份附卷可稽，其於受有期徒刑之執行完畢後，
    5 年內故意再犯本件最重本刑為有期徒刑以上之各罪，均屬
    累犯，除法定本刑為死刑、無期徒刑部分不得加重外，各應
    就有期徒刑及得併科罰金刑部分，依刑法第47條第1 項之規
    定加重其刑。
八、再同為犯販賣第一級毒品罪之人，原因動機不一，犯罪情節
    未必盡同，或有大盤毒梟者，亦有中、小盤之分，甚或僅止
    於吸毒者友儕間為求互通有無之有償轉讓者亦有之，其販賣
    行為所造成危害社會之程度自屬有異，法律科處此類販賣第
    一級毒品罪，所設之法定最低本刑卻同為「無期徒刑，得併
    科1 千萬元以下罰金」，不可謂不重。於此情形，倘依其情
    狀處以較輕之徒刑，即足以懲儆，並可達防衛社會之目的者
    ，自非不可依客觀之犯行與主觀之惡性二者加以考量其情狀
    有無可憫恕之處，而適用刑法第59條之規定酌量減輕其刑，
    期使個案裁判之量刑，能斟酌至當，符合比例原則。於此情
    形，倘依其情狀處以相當之有期徒刑，即足以懲儆，並可達
    防衛社會之目的者，自非不可依客觀之犯行與主觀之惡性二
    者加以考量其情狀，是否有可憫恕之處，適用刑法第59條之
    規定酌量減輕其刑，期使個案裁判之量刑，能斟酌至當，符
    合比例原則。查被告如附表1 所示之販毒犯行，其販賣價格
    為數千元不等，販賣數量非鉅，次數亦非多次，揆其販賣情
    節，因價格、數量尚微，與大量出售第一級毒品以賺取巨額
    利潤者，顯屬有別，且被告係因己身沾染吸毒惡習始為本案
    犯行，以其犯罪情節論，惡性尚非重大不赦，若以毒品危害
    防制條例第4 條第1 項所規定之法定本刑而科處販賣第一級
    毒品既遂部分最輕本刑無期徒刑，實屬情輕法重，在客觀上
    尚足以引起一般之同情，即有堪資憫恕之處，本院認依其情
    狀分別處以相當之有期徒刑，已足以懲儆，並可達防衛社會
    之目的，爰就其販賣第一級毒品部分，皆適用刑法第59條之
    規定，分別酌量減輕其刑，上開各部分刑有加重及減輕事由
    者，並皆依法先加後減之。
九、爰審酌被告素行不佳，有毒品等前科紀錄（參卷附臺灣高等
    法院被告前案紀錄表），復各鋌而走險從事販毒交易，明知
    海洛因、甲基安非他命分屬第一、二級毒品，使用容易成癮
    ，濫行施用，非但對施用者身心造成傷害，且多有施用致死
    之案例，而因其成癮性，常使施用者經濟地位發生實質改變
    而處於劣勢，容易造成家庭破裂戕害國力，為國家嚴格查禁
    之違禁物，仍不顧其販賣對象可能面臨之困境，加以販賣，
    其販賣行為助長毒品流通，致生危害於社會非輕，又始終未
    能坦承犯行，砌詞卸責耗費司法訴訟資源，惟考量其各次所
    得財物有限，暨其犯罪動機、智識程度、生活狀況等一切情
    狀，分別量處如附表所示之刑，並定其應執行刑，以昭炯戒
    。
十、沒收
    （一）次按毒品危害防制條例第19條第1 項規定，犯該條例
          第4 條至第9 條、第12條、第13條或第14條第1 項、
          第2 項之罪者，其供犯罪所用或因犯罪所得之財物，
          均沒收之，係採義務沒收主義。且金錢為代替物，重
          在兌換價值，而不在原物，自難拘泥於沒收原物之理
          論，認沒收販賣毒品所得之金錢，以當場查獲扣押者
          為限，苟能證明其為販賣毒品所得之金錢，均應予以
          沒收（最高法院92年度臺上字第5227號判決參照）。
          是販賣毒品所得之金錢，無論已否扣案，如仍屬存在
          ，即應依法沒收。經查，被告販賣如附表所示之人如
          該附表所示之毒品，而獲取如附表1 、2 「販賣毒品
          種類及價額」欄所載之財物，依其與交易對象之交易
          狀態及證人之證述，應均已收取，雖未經扣案，惟無
          法證明已經滅失，且屬被告犯毒品危害防制條例第4
          條之罪所得之財物，雖未扣案，仍應依毒品危害防制
          條例第19條第1 項規定諭知沒收如主文欄所示，如全
          部或一部不能沒收時，以其財產抵償之。
    （二）又按毒品危害防制條例第19條之規定屬相對沒收主義
          之立法，依該條規定宣告沒收者，以屬於被告所有之
          供犯罪所用或因犯罪所得之物為限（最高法院93年度
          臺上字第462 號判決意旨參照）。查97年12月17日為
          警查獲扣案之三星牌行動電話1 具（序號：00000000
          0000000 ，含門號0000000000號SIM 卡1 枚，扣存於
          本院98年度訴字第1322號案件），係其所有，且用以
          聯繫販賣毒品事宜，與證人丙○○之證述相符，並有
          通訊監察譯文附卷可稽，應依該條例第19條第1 項之
          規定予以沒收；未扣案之門號0000000000號SIM 卡1
          枚係供聯絡販賣海洛因使用之物，已如前述，爰依法
          在各項犯行所宣告主文項下諭知沒收，如全部或一部
          不能沒收時，追徵其價額。另與三星牌行動電話同案
          扣案之NOKIA 牌行動電話1 具（序號：000000000000
          0000，含門號000000 0000 號SIM 卡1 枚），尚無任
          何通聯記錄或其他證據資料足資佐證有供本件販賣毒
          品聯絡之用，且非被告所有；又插卡使用前揭門號
          0000000000號SIM 卡之序號不詳行動電話機具，尚無
          從證明該機具為被告所有，業據其供陳明確（見本院
          99年8 月5 日審判筆錄），應不得宣告沒收，併予敘
          明。
參、無罪部分
一、公訴意旨另以：被告丁○○於98年2 月8 日下午9 時許，在
    另案被告乙○○位在彰化縣彰化市○○路92巷6 號之住處前
    ，與乙○○共同販賣價金3000元之第二級毒品甲基安非他命
    共計4 分之1 錢予證人己○○1 次，因認被告此部分亦涉犯
    共同販賣第二級毒品之罪嫌。
二、按犯罪事實應依證據認定之，無證據不得認定犯罪事實。又
    不能證明被告犯罪者，應諭知無罪之判決，刑事訴訟法第
    154 條第2 項、第301 條第1 項分別定有明文。又認定不利
    於被告之事實，須依積極證據，苟積極證據不足為不利於被
    告事實之認定時，即應為有利於被告之認定，更不必有何有
    利之證據。另按事實之認定，應憑證據，如未能發現相當證
    據，或證據不足以證明，自不能以推測或擬制之方法，以為
    裁判基礎；又認定犯罪事實，所憑之證據，雖不以直接證據
    為限，間接證據亦包括在內，然無論直接或間接證據，其為
    訴訟上之證明，須於通常一般之人均不致於有所懷疑，而得
    確信其為真實之程度者，始得據之為有罪之認定，倘其證明
    尚未達到此一程度，而有合理性懷疑之存在時，即無從為有
    罪之認定（最高法院30年上字第816 號判例、40年臺上字第
    86號判例、30年上字第1831號判例及76年臺上字第4986號判
    例分別著有明文可資參照）。再按毒品危害防制條例所謂「
    販賣行為」，雖不以販入後復行賣出為必要，但仍須以營利
    為目的將毒品販入或賣出，始克當之。又以營利之意圖交付
    毒品，而收取對價之行為，觸犯販賣毒品罪；苟非基於營利
    之意圖，而以原價或低於原價有償轉讓毒品與他人，僅得以
    轉讓毒品罪論處；若無營利之意圖，僅基於幫助施用毒品者
    取得供施用毒品之目的，而出面代購，或共同合資購買並分
    攤價金及分受毒品，則屬應否成立施用毒品罪或係幫助犯之
    範疇，三者行為互殊，且異其處罰（最高法院95年度臺上字
    第6888號、99年度臺上字第2295號判決參照）。
三、經查：
    （一）證人己○○於本院99年4 月29日審理時證稱：「（提
          示門號0000000000號行動電話98年2 月8 日下午9 時
          28分及9 時33分監聽譯文，問：這兩通電話的用意為
          何？）伊向朋友借用0000000000號行動電話，撥打被
          告持用之0000000000號行動電話，請被告幫忙聯絡林
          士華，購買4 分之1 錢之安非他命，因為乙○○不只
          有1 支行動電話，伊知道之號碼乙○○並未開機，所
          以請被告代為聯絡，隨後伊再與乙○○聯繫交付甲基
          安非他命，伊當場交給乙○○3000元價金」等語（見
          本院卷第269 頁以下）；而證人乙○○於本院前開期
          日審理時則證稱：「當日晚上己○○撥打伊之行動電
          話時，可能是不熟悉之號碼，所以伊並未接聽，後來
          是被告聯絡伊要伊打電話給己○○，己○○當日購買
          甲基安非他命交付之價金3000元，事後伊並未轉交予
          被告」等語（見本院卷第272 頁背面以下）。
    （二）再查，被告持用之門號0000000000、0000000000號、
          證人己○○使用之門號0000000000號、證人乙○○持
          用之門號0000000000號行動電話，於98年2 月8 日分
          別有如下之通聯紀錄與對話內容（見98年度偵字第39
          81號卷第6 、161 頁）：
          ┌──┬────────┬──────┬──────────┬─────────┐
          │編號│行動電話通聯紀錄│時間        │對話內容            │基地台位址        │
          ├──┼────────┼──────┼──────────┼─────────┤
          │1   │0000-000000撥入 │98年2 月8 日│（A : 丁○○；B ：蘇│（丁○○）彰化縣和│
          │    │0000-000000     │下午9 時28分│裕祥）              │美鎮○○里○○路99│
          │    │                │            │                    │號5 樓            │
          │    │                │            │「A:喂。B:建煌喔... │                  │
          │    │                │            │你打給他。A ：ㄟ。B │                  │
          │    │                │            │: 你打給他. 在...4..│                  │
          │    │                │            │.1。A ：好。B ：馬上│                  │
          │    │                │            │那個喔。」          │                  │
          ├──┼────────┼──────┼──────────┼─────────┤
          │2   │0000-000000撥入 │98年2 月8 日│（A ：乙○○；B ：柯│（乙○○）彰化縣彰│
          │    │0000-000000     │下午9 時32分│建煌）              │化市○○里○○路  │
          │    │                │            │                    │522 號9 樓        │
          │    │                │            │「 A:喂。B:有在忙嗎 │                  │
          │    │                │            │。A:還好。: 像前幾天│                  │
          │    │                │            │那樣有沒有…你打給蘇│                  │
          │    │                │            │ㄟ... 拿過去給他。A:│                  │
          │    │                │            │打給蘇ㄟ。B:對... 你│                  │
          │    │                │            │打給他一下。A:你在做│                  │
          │    │                │            │什麼？B:錢他會拿給你│                  │
          │    │                │            │。A:你在做什麼？B:我│                  │
          │    │                │            │在伸港這裡... 他在市│                  │
          │    │                │            │  內。（雙方談話）」│                  │
          ├──┼────────┼──────┼──────────┼─────────┤
          │3   │0000-000000撥入 │98年2 月8 日│（A ：丁○○；B ：蘇│（丁○○）彰化縣和│
          │    │0000-000000     │下午9 時33分│裕祥）              │美鎮○○○路2 號  │
          │    │                │            │                    │                  │
          │    │                │            │「B:怎樣？好了嗎？A │                  │
          │    │                │            │：對。B:好... 我馬上│                  │
          │    │                │            │到... 我打給他。」  │                  │
          ├──┼────────┼──────┼──────────┼─────────┤
          │4   │0000-000000撥入 │98年2 月8 日│（A ：乙○○；B ：蘇│（乙○○）彰化縣彰│
          │    │0000-000000     │下午9 時35分│裕祥）              │化市○○路○段349 │
          │    │                │            │                    │號5 樓            │
          │    │                │            │「A : 喂。B:我到了。│                  │
          │    │                │            │A:怎麼這麼快？B:我就│                  │
          │    │                │            │  在這裡而已。」    │                  │
          ├──┼────────┼──────┼──────────┼─────────┤
          │5   │0000-000000撥入 │98年2 月8 日│（A ：乙○○；B ：蘇│（乙○○）彰化縣彰│
          │    │0000-000000     │下午9 時41分│裕祥）              │化市○○里○○路  │
          │    │                │            │                    │522 號9 樓        │
          │    │                │            │「 A:喂。B:在廟ㄟ...│                  │
          │    │                │            │在你家外面。A:你等我│                  │
          │    │                │            │一下。B :好。」     │                  │
          └──┴────────┴──────┴──────────┴─────────┘
     （三）觀諸上開通聯紀錄及對話內容，核與證人己○○、
           乙○○於本院審理之證述並無矛盾之處，且被告亦
           迭於警、偵訊及本院審理時均供承：「均係證人蘇
           裕祥主動撥打電話請伊幫忙聯繫證人乙○○欲購買
           毒品」等語，足認被告所辯：非為幫助證人乙○○
           販賣毒品甲基安非他命，而係基於幫助證人己○○
           取得供施用毒品之目的，而出面聯繫證人乙○○一
           情，應非無據；此外，復查無其他證據足證證人林
           士華事後確有將販毒所得之價金交付被告，無從認
           定被告係基於幫助或共同販賣毒品之意思，而出面
           代購毒品，逕論以共同販賣毒品罪，其所涉共同販
           賣第二級毒品罪自應為無罪之諭知，惟此部分之犯
           行仍可能涉及幫助施用毒品罪，因販賣與幫助施用
           毒品罪之社會基本事實不同，無變更法條問題（最
           高法院99年度臺上字第669 號判決要旨參照），應
           由檢察官另行處理，附此敘明。
據上論斷，應依刑事訴訟法第299 條第1 項前段、第301 條第1
項，毒品危害防制條例第4 條第1 項（修正前）、第2 項（修正
前）、第19條第1 項，刑法第11條、第2 條第1 項前段、第47條
第1 項、第59條、第51條第5 款，判決如主文。
本案經檢察官趙冠瑋到庭執行職務。
中    華    民    國    99    年    8     月    19    日
                  刑事第七庭    審判長法官  葉明松
                                法      官  郭麗萍
                                法      官  胡宜如
以上正本證明與原本無異。
如不服本判決應於收受判決後10日內向本院提出上訴書狀，並應
敘述具體理由。其未敘述上訴理由者，應於上訴期間屆滿後20日
內向本院補提理由書（均須按他造當事人之人數附繕本）「切勿
逕送上級法院」。
中    華    民    國    99    年    8     月    19    日
                                書  記  官  林淑文
附錄本案論罪科刑法條：
修正前毒品危害防制條例第4 條
製造、運輸、販賣第一級毒品者，處死刑或無期徒刑；處無期徒
刑者，得併科新臺幣1 千萬元以下罰金。
製造、運輸、販賣第二級毒品者，處無期徒刑或7 年以上有期徒
刑，得併科新臺幣7 百萬元以下罰金。
製造、運輸、販賣第三級毒品者，處5 年以上有期徒刑，得併科
新臺幣5 百萬元以下罰金。
製造、運輸、販賣第四級毒品者，處3 年以上10年以下有期徒刑
，得併科新臺幣3 百萬元以下罰金。
製造、運輸、販賣專供製造或施用毒品之器具者，處1 年以上7
年以下有期徒刑，得併科新臺幣1 百萬元以下罰金。
前五項之未遂犯罰之。
【附表1】：
┌──┬───┬───┬────┬──────┬─────────┬───────────┐
│編號│販賣對│被告使│時間    │交易地點    │販賣毒品之種類及價│宣告刑（含主刑、從刑）│
│    │象    │用之行│        │            │格（新臺幣）      │                      │
│    │      │動電話│        │            │                  │                      │
├──┼───┼───┼────┼──────┼─────────┼───────────┤
│ 1  │丙○○│09864 │97年11月│彰化縣彰化市│第一級毒品海洛因  │丁○○販賣第一級毒品，│
│    │（持用│39348 │9日凌晨2│三民路上之「│1500元            │累犯，處有期徒刑拾柒年│
│    │門號09│      │時31分許│三民賓館」  │                  │貳月。未扣案之販賣第一│
│    │530088│      │        │            │                  │級毒品所得新臺幣壹仟伍│
│    │07號行│      │        │            │                  │佰元沒收之，如全部或一│
│    │動電話│      │        │            │                  │部不能沒收時，以其財產│
│    │）    │      │        │            │                  │抵償之，未扣案之門號  │
│    │      │      │        │            │                  │0000000000號SIM 卡壹枚│
│    │      │      │        │            │                  │沒收，如全部或一部不能│
│    │      │      │        │            │                  │沒收時，追徵其價額。  │
│    │      │      │        │            │                  │                      │
├──┤      ├───┼────┼──────┼─────────┼───────────┤
│ 2  │      │098643│97年11月│彰化縣彰化市│第一級毒品海洛因  │丁○○販賣第一級毒品，│
│    │      │9348  │9日上午 │三民路上之「│1000元            │累犯，處有期徒刑拾柒年│
│    │      │      │10時39分│三民賓館」  │                  │。未扣案之販賣第一級毒│
│    │      │      │許      │            │                  │品所得新臺幣壹仟元沒收│
│    │      │      │        │            │                  │之，如全部或一部不能沒│
│    │      │      │        │            │                  │收時，以其財產抵償之，│
│    │      │      │        │            │                  │未扣案之門號0000000000│
│    │      │      │        │            │                  │號SIM 卡壹枚沒收，如全│
│    │      │      │        │            │                  │部或一部不能沒收時，追│
│    │      │      │        │            │                  │徵其價額。            │
│    │      │      │        │            │                  │                      │
├──┤      ├───┼────┼──────┼─────────┼───────────┤
│ 3  │      │098678│97年11月│彰化縣和美鎮│第一級毒品海洛因  │丁○○販賣第一級毒品，│
│    │      │5532  │10日下午│美寮路上之  │1000元            │累犯，處有期徒刑拾柒年│
│    │      │      │7 時46分│7-11便利超商│                  │。扣案之三星牌行動電話│
│    │      │      │許      │            │                  │壹具（含門號0000000000│
│    │      │      │        │            │                  │號SIM 卡壹枚）沒收，未│
│    │      │      │        │            │                  │扣案之販賣第一級毒品所│
│    │      │      │        │            │                  │得新臺幣壹仟元沒收之，│
│    │      │      │        │            │                  │如全部或一部不能沒收時│
│    │      │      │        │            │                  │，以其財產抵償之。    │
│    │      │      │        │            │                  │                      │
└──┴───┴───┴────┴──────┴─────────┴───────────┘
【附表2 】：
┌──┬───┬───┬────┬──────┬─────────┬───────────┐
│編號│販賣對│被告使│時間    │交易地點    │販賣毒品之種類及價│宣告刑（含主刑、從刑）│
│    │象    │用行動│        │            │格（新臺幣）      │                      │
│    │      │電話  │        │            │                  │                      │
├──┼───┼───┼────┼──────┼─────────┼───────────┤
│ 1  │戊○○│098678│97年12月│彰化縣彰化市│第二級毒品甲基安  │丁○○販賣第二級毒品，│
│    │（持用│5532  │16日下午│線東路永和豆│非他命500 元      │累犯，處有期徒刑捌年。│
│    │門號09│      │10時27分│漿店前      │                  │扣案之三星牌行動電話壹│
│    │558461│      │許      │            │                  │具（含門號0000000000號│
│    │82號行│      │        │            │                  │SIM 卡壹枚）沒收，未扣│
│    │動電話│      │        │            │                  │案之販賣第二級毒品所得│
│    │）    │      │        │            │                  │新臺幣伍佰元沒收之，如│
│    │      │      │        │            │                  │全部或一部不能沒收時，│
│    │      │      │        │            │                  │以其財產抵償之。      │
│    │      │      │        │            │                  │                      │
│    │      │      │        │            │                  │                      │
│    │      │      │        │            │                  │                      │
│    │      │      │        │            │                  │                      │
└──┴───┴───┴────┴──────┴─────────┴───────────┘

司法院資訊處製作；財團法人民間司法改革基金會備份。
